臺灣南投地方法院刑事判決
111年度易字第39號
公  訴  人  臺灣南投地方檢察署檢察官 
被      告  練登豐


上列被告因妨害自由案件，經檢察官提起公訴（110 年度偵字第
5749號），被告於準備程序中就被訴恐嚇危害安全部分之事實為
有罪之陳述，經告以簡式審判之旨，並聽取當事人意見後，本院
裁定恐嚇危害安全部分進行簡式審判程序，判決如下：
    主          文
練登豐犯恐嚇危害安全罪，處拘役貳拾日，如易科罰金，以新臺
幣壹仟元折算壹日。緩刑貳年。
    犯罪事實及理由
一、被告練登豐所犯刑法第305 條之恐嚇危害安全罪，係死刑、
　　無期徒刑、最輕本刑為3 年以上有期徒刑以外之罪，且非高
　　等法院管轄第一審案件，被告於本院準備程序中，先就被訴
　　恐嚇危害安全部分事實為有罪之陳述，經告知簡式審判程序
　　之旨，並聽取檢察官、被告之意見後，本院裁定恐嚇危害安
　　全部分進行簡式審判程序；又本案之證據調查，依刑事訴訟
　　法第273 條之2 之規定，不受同法第159 條第1 項、第 161
　　條之2 、第161 條之3 、第163 條之1 及第164 條至第 170
　　條之限制。
二、本案犯罪事實及證據，除犯罪事實部分應補充：「（公然侮
　　辱部分業經撤回告訴，不另為不受理之諭知說明如下）」，
　　證據部份應補充被告於本院準備程序及審理時之自白（見本
　　院卷第82、87頁）、案發地點照片、修配廠與賣場相對位置
　　圖（見本院卷第50至61頁）外，餘均引用起訴書之記載（如
　　附件）。
三、論罪科刑之理由：
  ㈠按刑法第305 條恐嚇罪之恐嚇，係僅以通知加害之事使人恐
    佈為已足，不必果有加害之意思，更不須有實施加害之行為
    （最高法院75年度台上字第5480號判決要旨參照）。核被告
　　所為，係犯刑法第305 條之恐嚇危害安全罪。
　㈡爰審酌被告與告訴人原為鄰居關係，本應相互尊重，僅因細
　　故發生爭執，未能思以理性、平和方式處理，率爾出言恐嚇
　　，以致告訴人心生畏懼，行為實有不該，兼衡其一時情緒失
　　控、致罹刑典，犯後坦承犯行、具有悔意，業與告訴人成立
　　調解、給付賠償（新臺幣8 萬元）完畢，並經告訴人表示不
　　再追究被告刑事責任（見本院卷第67、91頁），犯罪之動機
　　、目的、手段、情節、所生危害，自述國中畢業之智識程度
　　、從事汽車維修工作之生活狀況（見本院卷第88頁）暨其品
　　行等一切情狀，量處如主文所示之刑，並諭知易科罰金之折
　　算標準。 
　㈢被告前於民國103 年間因違反森林法案件，經本院以103 年
　　度原訴字第24號判決判處有期徒刑5 月確定，並於104 年11
　　月10日易科罰金執行完畢後，5 年以內未曾因故意犯罪受有
　　期徒刑以上刑之宣告，有臺灣高等法院被告前案紀錄表在案
　　足佐，其因一時情緒失控、致罹刑典，犯後坦承犯行、具有
　　悔意，業與告訴人成立調解、給付賠償完畢，並經告訴人表
　　示不再追究被告刑事責任，均如前述，是經此刑事程序後，
　　被告應能知所警惕而無再犯之虞，本院因認所宣告之刑，以
　　暫不執行為適當，爰予宣告緩刑2 年，以啟自新。
　㈣不另為不受理之諭知（公然侮辱部分）之說明
　　公訴意旨雖認被告另犯刑法第309 條第1 項之公然侮辱罪嫌
　　，但此部分之罪依刑法第314 條規定須告訴乃論，現因被告
　　與告訴人成立調解，業據告訴人具狀撤回告訴（見本院卷第
　　67、77頁），而此部分若有成立犯罪，與前開論罪科刑（恐
　　嚇危害安全）部分為想像競合犯之裁判上一罪關係（見起訴
　　書第2 頁），爰不另為不受理之諭知，併予敘明。  　　
四、適用之法律：
　　刑事訴訟法第273 條之1 第1 項、第299 條第1 項前段、第
　　310 條之2 、第454 條第2 項。
五、如不服本判決，應於收受送達後20日內向本院提出上訴書狀
　　，並應敘述具體理由；其未敘述上訴理由者，應於上訴期間
　　屆滿後20日內向本院補提理由書（均須附繕本）。
本案經檢察官劉仁慈提起公訴，檢察官廖秀晏到庭執行職務。
中    華    民    國   111    年    7     月    12    日
                  刑事第一庭    法  官  張國隆
以上正本與原本無異。
如不服本判決應於收受送達後20日內向本院提出上訴書狀，並應
敘述具體理由；其未敘述上訴理由者，應於上訴期間屆滿後20日
內向本院補提理由書（均須按他造當事人之人數附繕本）「切勿
逕送上級法院」。
告訴人或被害人如對於本判決不服者，應具備理由請求檢察官上
訴，其上訴期間之計算係以檢察官收受判決正本之日期為準。
                                書記官  張馨方
中    華    民    國   111    年    7     月    12    日
附錄本案論罪科刑法條：
中華民國刑法第305 條
以加害生命、身體、自由、名譽、財產之事恐嚇他人，致生危害
於安全者，處2 年以下有期徒刑、拘役或9 千元以下罰金。